【裁判字號】    97,易,70
【裁判日期】    970630
【裁判案由】    賭博
【裁判全文】
臺灣屏東地方法院刑事判決                97年度易字第70號
公  訴  人  臺灣屏東地方法院檢察署檢察官
被      告  玄○○
被      告  戌○○○
被      告  卯○○
                    樓之6
被      告  Ａ○○
被      告  黃○○
上列被告因賭博案件，經檢察官提起公訴（96年度偵字第6268號
），本院判決如下：
    主  文
玄○○、戌○○○、Ａ○○、黃○○犯賭博罪，各處罰金新臺幣
捌仟元，如易服勞役，均以新臺幣壹仟元折算壹日。在玄○○身
上扣得之新臺幣肆仟伍佰元沒收。
卯○○犯賭博罪，處罰金新臺幣陸仟元，如易服勞役，以新臺幣
壹仟元折算壹日。在電視櫃底下、卯○○皮包內分別扣得之新臺
幣伍萬元及貳仟元，均沒收。
    事實及理由
壹、程序部分
    按法院認為應科拘役、罰金或應諭知免刑或無罪之案件，被
    告經合法傳喚無正當理由不到庭者，得不待其陳述逕行判決
    ，刑事訴訟法第306 條定有明文。本件被告玄○○、戌○○
    ○、Ａ○○、黃○○經合法傳喚無正當理由未於審理期日到
    庭，惟其等所犯賭博罪，係專科罰金之案件，本院爰依上開
    規定，不待其等到庭陳述逕行判決。
貳、實體部分
一、緣Ｄ○○○基於意圖營利供給賭博場所之犯意，自民國96年
    7 月間起，提供其所承租位於屏東縣東港鎮○○路331 巷18
    號後方鐵皮屋之公眾得出入之場所作為賭博場所，並提供天
    九牌等賭具，由Ｄ○○○之外孫酉○○擔任莊家，與另3 名
    擔任閒家之賭客共4 家分持天九牌，各閒家與莊家比點數大
    小輸贏金錢，押注金額為新臺幣（下同）100 元至3,000 元
    不等，其餘賭客可自由選擇閒家押注以與酉○○對賭，若閒
    家開出之天九牌點數較莊家大，則莊家需賠給賭客所押之賭
    金數目，如莊家點數較大，則所有賭金歸莊家所有；若莊家
    及閒家皆無點數，則視同莊家點數較大。酉○○則將當日所
    贏取賭金淨利之10% 分配予Ｄ○○○，使其因此獲取利益。
    迄於96年9 月18日16時20分許，經警據報前往上開處所內，
    當場查獲酉○○、Ｉ○○、未○○、庚○○（基於幫助申○
    ○之犯意，幫忙觀看申○○下注之輸贏結果）、Ｏ○○、丑
    ○○、Ｋ○○、地○○、辰○○、宇○○、甲○○、己○○
    、宙○○、辛○○、丁○○、寅○○、丙○○、Ｎ○○、Ｊ
    ○○、天○○、午○○、申○○、戊○○、Ｌ○○、乙○○
    ○、Ｆ○○、壬○○、巳○、Ｅ○○○、Ｃ○○、Ｍ○○、
    亥○○、癸○○○、卯○○、Ｈ○○、Ｇ○○、子○○○、
    Ｂ○（以上之人均已審結）、玄○○、戌○○○、Ａ○○、
    黃○○、卯○○等人以上開方式賭博財物，並經臺灣屏東地
    方法院檢察署檢察官指揮逕行搜索後，在上址扣得Ｄ○○○
    所有供賭博或預備供賭博所用之天九牌1 袋、押注用撲克牌
    28副、骰子62粒、押注夾1 袋、押注用紙張1 張。另在未○
    ○身上扣得其所有預備供賭博所用之現金新臺幣（下同）34
    萬4 千1 百元，在電視櫃花瓶內、酉○○身上分別扣得酉○
    ○所有預備供賭博所用之現金4 萬5 千元、7500元，及在電
    視櫃底下、卯○○皮包內分別扣得卯○○所有預備供賭博所
    用之現金5 萬元及2 千元，另於玄○○身上亦扣得其所有預
    備供賭博所用之現金4 千5 百元。
二、訊據被告卯○○對於上開事實供承不諱，並有其所有預備供
    賭博所用之5 萬2 千元現金扣案可佐。另被告玄○○、戌○
    ○○、黃○○等於警詢中對於上開事實亦坦認不諱，核與證
    人即共同被告酉○○於偵查中供證之情節相符，並有扣案之
    Ｄ○○○所有供賭博或預備供賭博所用之天九牌1 袋、押注
    用撲克牌28副、骰子62粒、押注夾1 袋、押注用紙張1 張可
    資佐證。足認被告等之自白核與事實相符，應堪信採。事證
    明確，犯行均堪認定。
三、另被告Ａ○○於警詢中矢口否認有賭博犯行，辯稱：是受Ｄ
    ○○○之委託，外送檳榔至該處，並非前往賭博云云。然查
    證人即共同被告洪國斌於偵查中已明確指認Ａ○○有參與賭
    博等語（偵查卷第39頁），證人即共同被告Ｄ○○○復於本
    院審理中供證：沒有叫Ａ○○送檳榔至該處等情（本院卷第
    285 頁），足認被告Ａ○○上開辯詞，洵屬卸責之詞，並不
    足採。此外，復有扣案之Ｄ○○○所有供賭博或預備供賭博
    所用之天九牌1 袋、押注用撲克牌28副、骰子62粒、押注夾
    1 袋、押注用紙張1 張可資佐證。事證明確，被告Ａ○○犯
    行亦堪認定。
四、核被告等所為，均係犯刑法第266 條第1 項前段之普通賭博
    罪。審酌被告等不思從事正當休閒，竟參與賭局，助長賭風
    ，影響社會善良風氣，行為誠屬不當，惟念被告等犯後大致
    坦認犯行，及被告卯○○自行到庭、其餘被告經合法傳喚無
    正當理由不到庭等一切情狀，分別量處如主文所示之罰金刑
    ，並均諭知易服勞役之折算標準。另在電視櫃底下扣得被告
    戌○○○所有之7 萬元（陳明係會錢，警卷第125 頁），及
    在黃○○身上查扣之現金1 千1 百元（陳明係吃飯錢，警卷
    第203 頁），並非在賭檯上查扣之物品，已據證人洪清智供
    證在卷（本院卷第227 頁背面），復查無證據證明係渠等預
    備供賭博所用之物，爰均不予宣告沒收。至在電視櫃底下、
    卯○○皮包內分別扣得卯○○之現金5 萬元及2 千元，及在
    玄○○身扣得之4 千5 百元，分別係其等所有預備供賭博所
    用之物，已據被告等供明在卷（本院卷第316 頁背面，警卷
    第109 頁），爰均依刑法第38條第1 項第2 款規定宣告沒收
    。另扣案之Ｄ○○○、酉○○、未○○所有如事實欄所列之
    物，已分別在其等所涉賭博案件中宣告沒收，併予敘明。
據上論斷，應依刑事訴訟法第306 條、第299 條第1 項前段，刑
法第266 條第1 項前段、第42條第3 項前段、第38條第1 項第2
款，刑法施行法第1 條之1 ，判決如主文。
本案經檢察官陳俊宏到庭執行職務。
中    華    民    國    97    年    6     月    30    日
                  刑事第三庭    法  官  趙家光
以上正本證明與原本無異。
如不服本判決應於收受本判決送達後十日內向本院提出上訴書狀，
其未敘述上訴理由者，並得於提起上訴後十日內向本院補提理由
書狀（均須按他造當事人之人數附繕本）「切勿逕送上級法院」
中    華    民    國    97    年    6     月    30    日
                                書記官  陳勃諺
附錄本案論罪科刑條文
中華民國刑法第266條第1項前段
在公共場所或公眾得出入之場所賭博財物者，處 1 千元以下罰金
。


司法院資訊處製作；財團法人民間司法改革基金會備份。
